【裁判字號】    90,易,66
【裁判日期】    900330
【裁判案由】    賭博
【裁判全文】
臺灣高雄地方法院刑事判決                          九十年度易字第六六號
    公  訴  人  臺灣高雄地方法院檢察署檢察官
    被      告  己○○
右列被告因賭博案件，經檢察官提起公訴（八十九年度偵字第二五九八七號），本院
判決如左：
    主  文
己○○無罪。
    理  由
一、公訴意旨略以：「被告己○○意圖營利，於民國八十九年十一月十五日下午，提
    供其高雄市○○○路三三五之一號房屋作為賭博場所，及骰子三粒、麻將牌一付
    為賭具，供甲○○、洪國林、乙○○、丙○○等四人賭博財物，己○○則每自摸
    一次從中抽取新台幣（下同）一百元牟利。迨至同日下午四時二十五分許，經警
    在上址當場查獲，扣得抽頭金四百元及骰子三粒、麻將牌一付」，因認被告涉犯
    刑法第二百六十八條圖利供給賭場及聚眾賭博罪嫌。
二、按犯罪事實應依證據認定之，無證據不得推定其犯罪事實。又不能證明被告犯罪
    者，應諭知無罪之判決，刑事訴訟法第一百五十四條、第三百零一條第一項分別
    定有明文。又認定不利被告之事實，須依積極證據，苟積極證據不足為不利於被
    告事實之認定時，即應為有利於被告之認定，不必有何有利之證據；事實之認定
    ，應憑證據，如未能發現相當證據，或證據不足證明，自不能以推測或擬制之方
    法，以為裁判基礎，最高法院三十年上字第八一六號、四十年台上字八六號分別
    著有判例足供參照。
三、本件公訴意旨認被告己○○涉有刑法第二百六十八條圖利供給賭場及聚眾賭博罪
    嫌，無非以「證人甲○○等四人於警訊之陳述，且有查獲之賭具、抽頭金、骰子
    等扣案為憑」，為其依據。
四、訊據被告己○○堅決否認有右揭犯行，辯稱：警察到案發現場查賭時，伊正在翠
    華路幫人洗碗工作，伊並不在現場，遭查獲之甲○○等四人係自行前往伊家中賭
    博，是他們自己約定賭贏的人要拿錢出來買東西吃，我從未向他們拿錢抽頭等語
    。
五、經查：
（一）證人即住於警察查獲地點之屋主戊○○到庭證稱：「查獲地址是我所居住之木
      造房屋，我住二樓，己○○住一樓，因一樓鐵門年久失修，所以白天比較少關
      門，現場之桌椅及賭具是以前的人搬走後留下來的，當日甲○○等四人是來找
      己○○的，因己○○不在，他們說只賭玩一下而已，輸贏後要出去外面吃海產
      ，己○○並沒有抽頭營利」等情（參本院卷第二七、二八頁筆錄），經核與證
      人即當場賭博之甲○○、丁○○、乙○○、丙○○等四人於警訊、及本院審理
      中證述：其係一起要去找己○○吃海產，當時約定由玩麻將自摸的人拿一百元
      出來吃海產，並無另外支付場地費及抽頭金予己○○（參本院卷第二八頁以下
      ，警卷第二頁以下）等情相符，是依上開證據觀之，被告所辯當時係甲○○等
      人自行約定由賭贏的人要拿錢出來買東西，其未抽頭等語，尚堪採信。
（二）按刑法第二百六十八條圖利供給賭場及聚眾賭博罪均以意圖營利為成立要件。
      被告既無抽頭營利之事實，自難以該罪相繩。又現場雖扣有賭具、骰子等物品
      ，惟此僅能證明當時有賭博之情，尚難遽以論斷被告有抽頭營利之事實。又，
      案發當場賭博之甲○○、丁○○、乙○○、丙○○等四人均於警訊中供述扣案
      之抽頭金四百元，係自摸一次抽一百元，在賭完之後準備吃海產用的，並未供
      述被告有抽頭營利，此有警訊筆錄在卷可稽，是證人甲○○等四人之警訊筆錄
      ，尚難為不利於被告之認定。
（三）綜上所述，被告既無抽頭營利之事實，其所為自與刑法第二百六十八條之圖利
      供給賭場及聚眾賭博罪之要件不符。又刑事被告不負自證無罪之義務，故在別
      無積極證據之情形下，自難違反刑事訴訟法第一百五十四條之規定，遽以對被
      告論罪。此外，復查無其他積極證據足資證明被告犯罪，揆諸前揭說明，自應
      為被告無罪之諭知。
據上論斷，應依刑事訴訟法第三百零一條第一項，判決如主文。
中      華      民      國    九十      年      三      月     三十     日
                                  臺灣高雄地方法院刑事第二庭
                                      法  官  施  柏  宏
右為正本，係照原本作成，證明與原本無異。
如不服本判決，應於送達後十日內，向本院提出上訴狀。
                                      書記官  邱  秋  珍
中      華      民      國    九十      年      三      月     三十     日


司法院資訊處製作；財團法人民間司法改革基金會備份。
